【裁判字號】    98,審訴,529
【裁判日期】    980804
【裁判案由】    強盜等
【裁判全文】
臺灣新竹地方法院宣示判決筆錄         98年度審訴字第529號
公  訴  人  臺灣新竹地方法院檢察署檢察官
被      告  丙○○
指定辯護人  本院公設辯護人  乙○○
上列被告因強盜等一案，經檢察官提起公訴（98年度偵字第767
號）後，聲請本院改依協商程序而為判決，於中華民國98年8 月
4 日下午4 時在本院刑事第十一法庭宣示判決，出席職員如下：
法官起立朗讀判決主文、犯罪事實要旨、處罰條文，及告以上訴
限制、期間並提出上訴狀之法院，且諭知記載其內容：
一、主  文：
    丙○○犯踰越安全設備於夜間侵入住宅竊盜罪，累犯，處有
    期徒刑壹年；又犯踰越安全設備竊盜罪，累犯，處有期徒刑
    拾月；又犯踰越安全設備竊盜罪，累犯，處有期徒刑玖月；
    又犯踰越安全設備於夜間侵入住宅竊盜罪，累犯，處有期徒
    刑拾月；又犯踰越安全設備竊盜罪，累犯，處有期徒刑拾月
    ；又犯夜間侵入住宅竊盜罪，累犯，處有期徒刑玖月。應執
    行有期徒刑肆年陸月。
二、犯罪事實要旨：
（一）丙○○前曾於民國91年4 月間，因偽證案件，經本院於
      92年6 月26日，以91年度訴字第347 號判決，判處有期徒
      刑4 月，嗣提起上訴，經臺灣高等法院於93年2 月18日，
      以92年度上訴字第3316號判決，撤銷原判決，判處有期徒
      刑4 月，嗣於93年3 月25日確定；又於91年12月間，因
      傷害案件，經本院於93年4 月23日，以92年度訴字第274
      號判決，判處有期徒刑1 年4 月，嗣於93年5 月17日確定
      ；又於92年4 月間，因竊盜案件，經本院於93年6 月4
      日，以93年度易字第203 號判決，判處有期徒刑1 年，嗣
      於93年6 月28日確定；又於92年10月間，因竊盜案件，
      經臺灣苗栗地方法院於93年1 月19日，以92年度易字第43
      4 號判決，判處有期徒刑4 月，嗣於93年2 月23日確定，
      上開案件並經定應執行刑為有期徒刑2 年9 月確定。於93
      年3 月24日入監執行，並於95年3 月7 日因縮短刑期假釋
      付保護管束出監，而於95年7 月20日縮刑期滿假釋未經撤
      銷視為執行完畢。
（二）丙○○不知悔改，分別出於為自己不法所有目的的犯罪意
      思，於下列時間，分別為下列行為：
  １、於97年2 月19日晚上7 時30分許之夜間，見新竹縣竹東鎮
      ○○街120 巷3 號7 樓之3 戊○○住處窗戶之安全設備未
      關，乃出於為自己不法所有目的的犯罪意思，攀爬踰越該
      安全設備侵入住宅，徒手竊取戊○○所有之金飾1 批（包
      括V 型項鍊有流蘇、戒指、耳環有流蘇、手鍊及金幣等）
      、鑽戒2 只、玉1 批（包括玉鐲、玉珮）、CD手錶黑皮帶
      長方金框1 只、白金色橢圓形框黑底1 只、夏利豪金框圓
      形項鍊及白金色環金色項鍊各1 條、卡迪亞手錶1 隻、飾
      品1 批及GUCCI 背包1 個，得手後迅速逃離現場，所得贓
      物，均經變賣，得款均花用完畢。
  ２、又於97年4 月29日下午1 時20分許，見新竹縣竹東鎮○○
      路137 巷23號己○○住處窗戶之安全設備未關，乃出於為
      自己不法所有目的的犯罪意思，攀爬踰越該安全設備侵入
      住宅，徒手竊取己○○所有之手提包1 個及愛其華情人錶
      1 隻，得手後迅速逃離現場，所得贓物，均經變賣，得款
      花用完畢。
  ３、又於97年6 月4 日上午7 時許，見新竹縣芎林鄉山豬湖53
      之3 號甲○○住處浴室窗戶之安全設備未關，乃出於為自
      己不法所有目的的犯罪意思，攀爬踰越該安全設備侵入住
      宅，徒手竊取甲○○所有之國際牌37吋液晶電視1 臺，得
      手後迅速逃離現場，所得電視，經變賣得款花用完畢。
  ４、又於97年6 月21日凌晨3 、4 時許之夜間，見新竹縣竹東
      鎮○○路93巷11弄7 號庚○○住處窗戶之安全設備未鎖，
      即出於為自己不法所有目的的犯罪意思，自該窗戶攀爬踰
      越該安全設備侵入住宅，徒手竊取庚○○所有內含現金新
      臺幣（下同）7,000 餘元、信用卡3 張、提款卡2 張、健
      保卡3 張、汽車行照、駕照及汽車保險卡各1 張之皮包1
      個，得手後迅速逃離現場，現金花用完畢，其餘之物均予
      丟棄。
  ５、又於97年6 月24日上午7 時許，見新竹縣竹東鎮○○路27
      9 巷14號辛○○住處窗戶之安全設備未鎖，即出於為自己
      不法所有目的的犯罪意思，自該窗戶攀爬踰越該安全設備
      侵入住宅，徒手竊取辛○○所有之手錶7 隻、皮包12個、
      鑽戒4 只、珍珠戒指1 只、項鍊5 條、玉鐲1 個、眼鏡1
      副、金飾4 件、現金及外幣計10萬餘元等，得手後迅速逃
      離現場，現金花用完畢，其餘之物均經變賣，得款花用完
      畢。
  ６、又於97年6 月中旬某日晚上8 時許之夜間，見新竹縣竹東
      鎮○○路51巷8 號丁○○住處車庫鐵捲門未關，乃出於為
      自己不法所有目的的犯罪意思，徒步侵入該住宅，再徒手
      竊取丁○○所有內含現金200 餘元、BENQ廠牌之不斷電電
      源系統1 組、手機電池1 個、手機1 支之皮包1 個，得手
      後迅速逃離現場，現金花用畢，其餘之物均變賣，得款花
      用完畢。嗣警方提訊另案遭羈押之丙○○，丙○○於警方
      未發覺犯罪前，自首坦承上開97年6 月間之4 次加重竊盜
      犯行，同時願意接受裁判及接受偵訊，始悉上情（起訴書
      上記載丙○○涉犯加重強盜罪的部分，由本院另行審結）
      。
三、處罰條文：
    刑法第321 條第1 項第1 款、第2 款、第47條第1 項、第62
    條前段、第51條第5 款。
四、協商判決除有刑事訴訟法第455 條之4 第1 項第1 款之於本
    訊問程序終結前，被告撤銷協商合意或檢察官撤回協商聲請
    者；第2 款之被告協商之意思非出於自由意志者；第4 款之
    被告所犯之罪非第455 條之2 第1 項所定得以協商判決者；
    第6 款之被告有其他較重之裁判上一罪之犯罪事實者；第7
    款之法院認應諭知免刑或免訴、不受理者等情形之一，及違
    反同條第2 項之法院應於協商合意範圍內為判決；法院為協
    商判決所科之刑，以宣告緩刑或2 年以下有期徒刑、拘役或
    罰金為限之規定外，檢察官與被告均不得上訴。
五、如有前項得上訴之情形，得自收受宣示判決筆錄送達之日起
    10日內，向本院提出上訴書狀，上訴於第二審法院。
中    華    民    國    98    年    8     月    4     日
                  刑事第九庭書  記  官  蕭汝芳
                            審判長法官  馮俊郎
以上筆錄正本證明與原本無異。
中    華    民    國    98    年    8     月    4     日
                            書  記  官  蕭汝芳
附錄本案處罰實體法條全文：
刑法第321 條第1 項第1 款、第2 款：
犯竊盜罪而有左列情形之一者，處6 月以上、5 年以下有期徒刑
：
一、於夜間侵入住宅或有人居住之建築物、船艦或隱匿其內而犯
    之者。
二、毀越門扇、牆垣或其他安全設備而犯之者。
【刑法第320 條第1 項：
意圖為自己或第三人不法之所有，而竊取他人之動產者，為竊盜
罪，處5 年以下有期徒刑、拘役或500 元以下罰金。】


司法院資訊處製作；財團法人民間司法改革基金會備份。
